最高法院刑事判決　　　　　　　　　　　　　　　八十七年度台上字第三四○四號
　　上　 訴　 人　台灣高等法院高雄分院檢察署檢察官
　　上訴人即被告　甲○○
右上訴人等因被告殺人未遂等罪案件，不服台灣高等法院高雄分院中華民國八十七年
六月二十三日第二審判決（八十七年度上訴字第十四號，起訴案號：台灣屏東地方法
院檢察署八十四年度偵字第六九九四號、八十五年度偵字第一五七一號），提起上訴
，本院判決如左：
    主  文
原判決關於殺人未遂部分撤銷，發回台灣高等法院高雄分院。
其他上訴駁回。
    理  由
關於發回部分
本件原判決撤銷第一審關於殺人未遂部分科刑判決改判，認上訴人即被告甲○○牽連
犯刑法第二百七十一條第二項、第一項、第一百八十七條之罪，從一重論處以共同殺
人未遂罪刑，固非無見。惟查：(一)原判決事實欄記載：「甲○○……因故對葉俊賢產
生怨隙，基於殺人之犯意……」（見原判決第二頁第四、五行）與其理由欄所載：「
而被害人葉俊賢與被告甲○○亦均供稱二人並無仇恨，以前是很要好之朋友……」（
見原判決第三頁第十、十一行），互相矛盾。(二)原判決事實認定：「甲○○……無故
而持有可供軍用具殺傷力，可發射子彈之槍支……」與被害人在警訊所供：「……發
現甲○○……持一支黑色手槍……」（見原判決第二頁第六行、一一六五八號警卷第
一頁背面第十、十一行）不符。依修正前槍彈藥刀械管制條例第七條第四項：未經
許可無故持有手槍者，處一年以上七年以下有期徒刑。與第十條第三項：未經許可無
故持有可發射子彈具有殺傷力之槍枝者，處三年以下有期徒刑，罪刑相差懸殊，如被
告持用者係手槍，則無適用刑法第一百八十七條（該條最重本刑為五年以下有期徒刑
）之餘地。攸關法律之適用，應將當場扣獲之彈殼二個及被害人受該二彈傷致右前臂
有貫穿性槍擊傷併右尺骨粉碎開放性骨折多條肌肉斷裂及左大腿受有貫穿性槍擊傷、
間室徵候群等相關資料，送內政部警政署刑事警察局予以鑑定，以明被害人受槍擊者
是否手槍。(三)被告於原審聲請調查證據暨答辯狀中稱：「而本件被告於民國八十五年
二月底被查出有吸食安非他命及毒品之習慣，雖於八十五年五月十四日接受測謊鑑定
時，已有二個月未吸食毒品，惟因其之前已經吸食毒品成癮，尚未完全戒除，故而毒
品對其生理、情緒各方面仍有極大之影響，是以上開測謊鑑定之正確性深受藥物因素
之影響，而不足以作為認定被告有罪之主要證據。請調閱被告之前科紀錄表，查明被
告在八十五年二月底因違反槍彈藥刀械管制條例而被查獲時，是否有被採尿液檢驗
，驗出有安非他命及毒品海洛因之反應……」（見原審卷第四十頁背面、四十一頁正
面），原審對此有利被告之證據未予調查或說明不採之理由，亦嫌疏漏。上訴人等上
訴意旨指摘原判決此部分違法，非無理由，應認原判決此部分有發回更審之原因。
關於駁回部分
查刑事訴訟法第三百七十六條所列各罪之案件，經第二審判決者，不得上訴於第三審
法院，法有明文。本件被告因收受贓物案件，原審係依刑法第三百四十九條第一項論
處罪刑，核屬刑事訴訟法第三百七十六條第一款之案件，既經第二審判決，自不得上
訴於第三審法院，被告竟復對此部分提起上訴，顯為法所不許，應予駁回。
據上論結，應依刑事訴訟法第三百九十七條、第四百零一條、第三百九十五條前段判
決如主文。
中      華      民      國    八十七    年      十      月      八      日
                              最高法院刑事第五庭
                                  審判長法官  陳  錫  奎
                                        法官  王  德  雲
                                        法官  洪  清  江
                                        法官  吳  昆  仁
                                        法官  李  伯  道
      右正本證明與原本無異
                                              書  記  官
中      華      民      國    八十七    年      十      月     十三     日
